臺灣屏東地方法院刑事判決　　　　　　　100年度訴字第857號
公　訴　人　臺灣屏東地方法院檢察署檢察官
被　　　告　蔡聰安
指定辯護人　本院公設辯護人謝弘章
上列被告因違反槍砲彈藥刀械管制條例案件，經檢察官提起公訴
（99年度偵字第10790號），本院判決如下：
    主    文
蔡聰安未經許可，持有可發射子彈具有殺傷力之改造手槍，累犯
，處有期徒刑肆年陸月，併科罰金新臺幣陸萬元，罰金如易服勞
役，以新臺幣壹仟元折算壹日，扣案仿ＢＥＲＥＴＴＡ廠Ｍ九型
半自動手槍之改造手槍壹支（槍枝管制編號：00000000
00號）、非制式子彈共玖顆、制式霰彈壹顆、土造槍管貳支，
均沒收之。
    犯罪事實
一、蔡聰安前因施用毒品、違反槍砲彈藥刀械管制條例、妨害自
    由、竊盜等案件，分別經臺灣桃園地方法院以93年度訴字第
    1828號、94年度訴字第775 號、訴字第2065號判決、臺灣高
    等法院95年度上訴字第698 號判決，判處有期徒刑8 月、7
    月、1 年8 月、6 月、9 月、8 月、2 年確定，嗣經減刑及
    定應執行刑（前四罪應執行有期徒刑2 年5 月、後三罪應執
    行有期徒刑2 年7 月，接續執行），於民國98年9 月16日縮
    刑假釋出監，至99年7 月14日保護管束期滿，假釋未經撤銷
    ，以已執行完畢論。猶不知悔改，明知可發射子彈具有殺傷
    力之槍枝、子彈，及槍枝主要組成零件，係槍砲彈藥刀械管
    制條例所列管禁止持有之違禁物，非經主管機關許可，不得
    持有，竟基於持有之犯意，於99年11月中旬某日，在屏東縣
    某處，向真實姓名不詳、綽號「阿炮」之成年男子，以新臺
    幣3 萬5 千元之代價購得具有殺傷力之仿BERETTA 廠M9型改
    造手槍1 支（含彈匣1 個，槍枝管制編號0000000000號）、
    子彈13顆（口徑8.9mm ±0.5mm 子彈9 顆、口徑9.2mm ±0.
    5mm 子彈4 顆，分別經實際鑑驗試射3 顆、1 顆，共餘9 顆
    ）、口徑12GAUGE 制式霰彈2 顆（其中1 顆業經採樣鑑定試
    射用罄）、槍管2 支（1 支係土造金屬槍管、另1 支係土造
    金屬槍管半成品）而持有之。嗣為警於99年11月29日持搜索
    票在其位於屏東縣內埔鄉大新村北平巷38號住處搜索而查獲
    ，並扣得上開槍彈。
二、案經行政院海岸巡防署海洋巡防總局第十四海巡隊報告臺灣
    屏東地方法院檢察署檢察官偵查起訴。
    理    由
一、證據能力：
    按被告以外之人於審判外之言詞或書面陳述，除法律有規定
    者外，不得作為證據；法院或檢察官得囑託醫院、學校或其
    他相當之機關、團體為鑑定，或審查他人之鑑定，並準用第
    203 條至第206 條之1 之規定；其須以言詞報告或說明時，
    得命實施鑑定或審查之人為之，刑事訴訟法第159 條第1 項
    、第208 條第1 項分別定有明文。是法院或檢察官依刑事訴
    訟法第208 條第1 項之規定，囑託鑑定機關所出具之鑑定報
    告，屬刑事訴訟法第206 條第1 項之鑑定報告，應為上開傳
    聞法則之例外，另囑託包括檢察官直接囑託及概括指定而由
    警察機關逕送鑑定之情形。本件第十四海巡隊於本案偵查中
    ，受檢察官概括指定而由該機關將扣案槍枝逕送內政部警政
    署刑事警察局鑑定所為之鑑定書（見偵卷第34至36頁），依
    前揭說明自有證據能力。
二、上揭犯罪事實，業據被告蔡聰安於警詢、偵查中及本院審理
    時坦承不諱，並有扣案之改造手槍1 支、子彈13顆、口徑12
    GAUGE 制式霰彈2 顆、槍管2 支可資為憑。而上開扣案之槍
    枝、子彈、槍管經內政部警政署刑事警察局鑑定結果，其中
    ：(1)手槍係由仿BERETTA 廠M9型半自動手槍製造之槍枝，換
    裝土造金屬槍管改造而成之改造手槍（含彈匣1 個，槍枝管
    制編號0000000000號），擊發功能正常，可供擊發適用子彈
    使用。(2)子彈13顆均非制式子彈，其中9 顆均係由金屬彈殼
    組合直徑8.9 mm±0.5mm 金屬彈頭而成，採樣3 顆試射，可
    擊發，認均具殺傷力，另4 顆均係由金屬彈殼組合直徑9.2
    mm±0.5mm 金屬彈頭而成，採樣1 顆試射，可擊發，認均具
    殺傷力。(3)霰彈2 顆，均係口徑12GAUGE 制式霰彈，採樣1
    顆試射，可擊發，認均具有殺傷力。(4)槍管2 支，其中1 支
    係土造金屬槍管、另1 支係土造金屬槍管半成品，此有卷附
    內政部警政署刑事警察局出具之100 年1 月13日刑鑑字第09
    90171149號鑑定書（見偵卷第34至36頁）在卷足稽。足認被
    告之自白確與事實相符，本件事證明確，被告犯行堪予認定
    ，應依法論科。
三、扣案之改造手槍、子彈、槍管，分別屬於槍砲彈藥刀械管制
    條例第4 條第1 項第1 、2 款、第2 項所稱之槍砲、彈藥、
    及槍枝之主要組成零件。核被告所為，係犯槍砲彈藥刀械管
    制條例第8 條第4 項之未經許可，持有可發射子彈具有殺傷
    力之改造手槍罪、同條例第12條第4 項之未經許可，持有子
    彈罪及同條例第13條第4 項之未經許可，持有槍枝之主要組
    成零件罪。被告以一持有行為，同時持有具有殺傷力之改造
    手槍、子彈及槍枝主要組成零件，而觸犯三罪名，為想像競
    合犯，應從一重之未經許可，持有可發射子彈具有殺傷力之
    改造手槍罪處斷。被告有事實欄所載之論罪科刑前科，有臺
    灣高等法院被告前案紀錄表1 份在卷可按，其於受有期徒刑
    執行完畢後5 年以內再犯本件有期徒刑以上之罪，為累犯，
    應依刑法第47條第1 項規定加重其刑。爰審酌被告前有違反
    槍砲彈藥刀械管制條例前科，仍不知警惕，竟又違反禁令持
    有上開改造手槍、子彈及槍枝主要組成零件，對於他人生命
    、身體安全構成潛在威脅，影響社會治安不小，惟衡酌被告
    並未將之持以從事非法行為，犯後坦承犯行，態度尚可，及
    其犯罪動機、所生危害、智識程度為高職畢業等一切情狀，
    量處如主文所示之刑，並就罰金部分諭知易服勞役之折算標
    準。
四、扣案之仿BERETTA 廠M9型半自動手槍，換裝土造金屬槍管而
    成之改造手槍1 枝（含彈匣1 個，槍枝管制編號：00000000
    00號）、非制式子彈9 顆（其中6 顆口徑為8. 9mm±0.5mm
    、另3 顆口徑為9.2 ±0.5mm ）、制式霰彈1 顆、土造槍管
    2 支，均為違禁物，應依刑法第38條第1 項第1 款之規定宣
    告沒收之。至扣案原具有殺傷力之非制式子彈4 顆、制式霰
    彈1 顆，均業於鑑定時試射擊發完畢，已無殺傷力，即均非
    違禁物，毋庸為沒收之諭知。
據上論斷，應依刑事訴訟法第299 條第1 項前段，槍砲彈藥刀械
管制條例第8 條第4 項、第12條第4 項、第13條第4 項，刑法第
11條前段、第55條、第47條第1 項、第42條第3 項、第38條第1
項第1 款，判決如主文。
本案經檢察官許英輝到庭執行職務。
中    華    民    國   100    年    8     月    31    日
                  刑事第四庭  審判長法  官  莊鎮遠
                                    法  官  江振源
                                    法  官  蔡玉雪
以上正本證明與原本無異。
如不服本判決應於收受判決後10日內向本院提出上訴書狀，並應
敘述具體理由；其未敘述上訴理由者，應於上訴期間屆滿後20日
內向本院補提理由書（均須按他造當事人之人數附繕本）「切勿
逕送上級法院」。
中    華    民    國   100    年    8     月    31    日
                                書記官  黃麗燕
附錄論罪科刑法條全文：
槍砲彈藥刀械管制條例第8條
未經許可，製造、販賣或運輸鋼筆槍、瓦斯槍、麻醉槍、獵槍、
空氣槍或第4條第1項第1款所定其他可發射金屬或子彈具有殺傷
力之各式槍砲者，處無期徒刑或5年以上有期徒刑，併科新臺幣1
千萬元以下罰金。
未經許可，轉讓、出租或出借前項所列槍枝者，處5 年以上有期
徒刑，併科新臺幣1 千萬元以下罰金。
意圖供自己或他人犯罪之用，而犯前二項之罪者，處無期徒刑或
7 年以上有期徒刑，併科新臺幣1 千萬元以下罰金。
未經許可，持有、寄藏或意圖販賣而陳列第1 項所列槍枝者，處
3 年以上10年以下有期徒刑，併科新臺幣700 萬元以下罰金。
第1項至第3項之未遂犯罰之。
槍砲彈藥刀械管制條例第12條
未經許可，製造、販賣或運輸子彈者，處1 年以上7 年以下有期
徒刑，併科新台幣500 萬元以下罰金。
未經許可，轉讓、出租或出借子彈者，處6 月以上5 年以下有期
徒刑，併科新台幣300 萬元以下罰金。
意圖供自己或他人犯罪之用，而犯前二項之罪者，處3 年以上10
年以下有期徒刑，併科新台幣700 萬元以下罰金。
未經許可，持有、寄藏或意圖販賣而陳列子彈者，處5 年以下有
期徒刑，併科新台幣300 萬元以下罰金。
第1 項至第3 項之未遂犯罰之。
槍砲彈藥刀械管制條例第13條
未經許可，製造、販賣或運輸槍砲、彈藥之主要組成零件者，處
3 年以上10年以下有期徒刑，併科新台幣700 萬元以下罰金。
未經許可，轉讓、出租或出借前項零件者，處1 年以上7 年以下
有期徒刑，併科新台幣500 萬元以下罰金。
意圖供自己或他人犯罪之用，而犯前2 項之罪者，處5 年以上有
期徒刑，併科新台幣1000萬元以下罰金。
未經許可，持有、寄藏或意圖販賣而陳列第1 項所列零件者，處
6 月以上5 年以下有期徒刑，併科新台幣300 萬元以下罰金。
第 1 項至第 3 項之未遂犯罰之。